臺灣板橋地方法院刑事判決　　　　　　　　　　　　　九十年度易字第三七六九號
　　公　訴　人　臺灣板橋地方法院檢察署檢察官
　　被　　　告　甲○○
右列被告因竊盜案件，經檢察官提起公訴 (九十年度偵字第一五三八六號)，本院判
決如左：
    主  文
甲○○攜帶凶器竊盜，未遂，處有期徒刑參月，如易科罰金，以佰元折算壹日。扣
案之鋼筋貳條均沒收。
    事  實
一、甲○○曾於民國八十四年因竊盜案件，經臺灣台北地方法院判處有期徒刑十月、
    於八十五年六月十一日執行完畢（不構成累犯），竟意圖為自己不法之所有，於
    民國九十年九月十四日上午九時四十分許，在台北縣樹林市○○路○段鐵道旁，
    持其於台北縣樹林市○○路○段路邊拾獲而先占，客觀對於人之生命、身體、健
    康足以構成危險性之凶器鋼筋二條，趁無人注意之際，下手竊取為台北縣樹林市
    公所管理之洩水槽二個，惟於甲○○正在以前揭鋼筋敲起第二個洩水槽之際，為
    台北縣樹林市公所水溝維護技師乙○○發現報警當場查獲而未遂，並扣得甲○○
    所有供犯本罪所用之鋼筋二條。
二、案經台北縣警察局樹林分局報請臺灣板橋地方法院檢察署檢察官偵查起訴。
    理  由
一、訊據被告甲○○固坦承於右揭時地持路邊拾獲之鋼筋敲打洩水槽欲作為廢鐵販賣
    ，惟矢口否認竊盜犯行，辯稱：不知該洩水槽是公物云云。然查，右揭犯罪事實
    ，業據被告甲○○於警訊時及偵查中坦白承認，核與證人乙○○證述之情節相符
    ，並有台北縣警察局贓物認領保管單乙紙、照片七張及鋼筋二條扣案足憑，且該
    扣案之鋼筋二條，一條長約四十七公分、另一條長約一百公分，均已折成圓形狀
    ，顯足以對於人之生命、身體、健康構成危險性，應屬凶器至明。又洩水槽係嵌
    放於路邊之排水溝鐵蓋旁，係作為排水功能之用，應屬於公物無訛，有現場照片
    可稽，從而，被告所辯無非卸責之詞，均不足採，犯行均堪認定，應依法論科。
二、核被告所為，係犯刑法第三百二十一條第二項、第一項第三款加重竊盜未遂罪。
    被告已著手於犯罪行為之實行而未發生犯罪之結果而未遂，應依刑法第二十六條
    前段，按既遂犯之刑度減輕其刑。爰審酌被告犯罪之動機、目的、所用手段、所
    生危害及犯罪後尚坦承犯行等一切情狀，量處如主文所示之刑，並諭知易科罰金
    之折算標準。又扣案之鋼筋二條，為被告所有供犯罪所用之物，應依刑法第三十
    八條第一項第二款規定宣告沒收。
據上論斷，應依刑事訴訟法第二百九十九條第一項前段，刑法第三百二十一條第三項
、第一項第三款、第二十六條前段、第四十一條第一項前段、第三十八條第一項第二
款，罰金罰鍰提高標準條例第一條前段、第二條，判決如主文。
本案經檢察官張慶林到庭執行職務
中      華      民      國    九十一    年      二      月    二十七    日
                            臺灣板橋地方法院刑事第六庭
                                    法  官  徐玉玲
右正本證明與原本無異
如不服本判決，應於送達後十日內向本院提出上訴狀
                                    書記官  陳映孜
中      華      民      國    九十一    年      二      月    二十七    日
刑法第三百二十一條
犯竊盜罪而有左列情形之一者，處六月以上五年以下有期徒刑：
一、於夜間侵入住宅或有人居住之建築物、船艦或隱匿其內而犯之者。
二、毀越門扇、牆垣或其他安全設備而犯之者。
三、攜帶兇器而犯之者。
四、結夥三人以上而犯之者。
五、乘火災、水災或其他災害之際而犯之者。
六、在車站或埠頭而犯之者。
前項之未遂犯罰之。
